臺灣高雄地方法院民事判決　　　　　　 100年度訴字第1145號
原　　　告　張再富
被　　　告　鄭癸木
上列當事人間請求清償債務事件，本院於民國100年8月9日言詞
辯論終結，判決如下：
    主    文
被告應給付原告新台幣捌拾壹萬肆仟佰元。
訴訟費用由被告負擔。
    事實及理由
一、原告於起訴狀繕本送達被告後，減縮訴之聲明為：被告應給
    付原告新台幣（下同）814,300元，與民事訴訟法第255條第
    1 項第3款、第2項之規定，核無不合，應予准許。
二、原告主張：被告自民國（下同）97年4月18日起至同年7月17
    日止，陸續簽發如附表所示支票（下稱系爭支票）13紙，持
    向伊借款共928,200元，除已清償113,900元外，尚餘814,30
    0元未清償，系爭支票屆期均因存款不足而遭退票，原告屢
    向被告催討均未獲置理，為此爰依借款之法律關係，聲明求
    為判決：被告應給付原告814,300元。
二、被告則以：被告確曾陸續簽發系爭支票持向原告借款共928,
    200元，惟嗣後已清償24萬元，積欠原告之款項應僅餘688,
    200元，原告主張並無理由，爰聲明求為判決：原告之訴駁
    回。
三、兩造爭執及不爭執事項：
  (一)、不爭執部分：
    1、被告自97年4月18日起至同年7月17日止，陸續簽發系爭
       支票，持向原告借款928, 200元。
    2、系爭支票屆期均因存款不足遭退票。
    3、被告已清償原告113,900元。
  (二)、爭執部分：
    1.被告尚積欠原告若干金額之借款（被告就系爭債務已清償
      若干金額）？
四、本院之判斷：
  (一)按，稱消費借貸者，謂當事人一方移轉金錢或其他代替物之
    所有權於他方，而約定他方以種類、品質、數量相同之物返
    還之契約；借用人應於約定期限內，返還與借用物種類、品
    質、數量相同之物，民法第474條第1項、第478條前段，分
    別定有明文。
  (二)經查，原告主張被告向其借款928,200元之事實，業據其提
    出系爭票據為證，且為被告所不爭執，堪信屬實。被告辯稱
    其已清償24萬元一節，則為原告所否認，僅自認被告清償11
    3,900元，則依民事訴訟法第277條之規定，被告對於已清償
    超過113,900元部分之餘額即126,100元萬元部分，應負舉證
    責任。惟被告自承無法提出任何證據供本院審酌，被告上開
    辯稱即不足採信。從而被告既尚積欠原告814,300元（即928
    ,  200元－113,900元＝814,300元），則原告依上開民法第
    478條之規定，請求被告清償814,300元，為有理由，應予准
    許。
五、據上論結，本件原告之訴為有理由，依民事訴訟法第78條，
    判決如主文。
中    華    民    國    100    年    8  月    25  日
                  民事鳳山分庭    法  官  吳文婷
以上正本係照原本作成。
如對本判決上訴，須於判決送達後20日內向本院提出上訴狀。如
委任律師提起上訴者，應一併繳納上訴審裁判費。
中    華    民    國    100    年    8  月    26  日
                                  書記官  梁瑜玲
附表
 ┌─────┬─────┬────┬─────┐
 │支票號碼  │發票日    │票載金額│提示日    │
 ├─────┼─────┼────┼─────┤
 │BJ0000000 │97.4.18   │72,000  │97.4.18   │
 ├─────┼─────┼────┼─────┤
 │BJ0000000 │97.4.25   │72,000  │97.4.25   │
 ├─────┼─────┼────┼─────┤
 │YC0000000 │97.5.5    │100,000 │97.5.5    │
 ├─────┼─────┼────┼─────┤
 │BJ0000000 │97.5.7    │72,000  │97.5.7    │
 ├─────┼─────┼────┼─────┤
 │BJ0000000 │97.5.9    │84,000  │97.5.9    │
 ├─────┼─────┼────┼─────┤
 │BJ0000000 │97.5.13   │60,000  │97.5.13   │
 ├─────┼─────┼────┼─────┤
 │BJ0000000 │97.5.14   │72,000  │97.5.14   │
 ├─────┼─────┼────┼─────┤
 │YC0000000 │97.5.21   │60,000  │97.5.21   │
 ├─────┼─────┼────┼─────┤
 │YC0000000 │97.6.5    │30,000  │97.6.5    │
 ├─────┼─────┼────┼─────┤
 │YC0000000 │97.6.13   │46,000  │97.6.13   │
 ├─────┼─────┼────┼─────┤
 │YC0000000 │97.6.17   │70,000  │97.6.17   │
 ├─────┼─────┼────┼─────┤
 │BJ0000000 │97.7.10   │100,200 │97.7.10   │
 ├─────┼─────┼────┼─────┤
 │YC0000000 │97.7.14   │90,000  │97.7.14   │
 ├─────┼─────┼────┼─────┤
 │          │ 合計     │918,200 │          │
 └─────┴─────┴────┴─────┘